臺灣彰化地方法院刑事判決　　　　　　　　　　　　　九十四年度訴字第二四五號
　　公　訴　人　臺灣彰化地方法院檢察署檢察官
　　被　　　告　甲○○
右列被告因違反毒品危害防制條例案件，經檢察官提起公訴（九十三年度毒偵字第四
八五四號、九十四年度毒偵字第一○三號）及移
號、九十四年度毒偵字第一一九七號），本院合議庭裁定由受命法官獨任進行簡式審
判程序判決如左：
    主  文
甲○○連續施用第一級毒品，累犯，處有期徒刑拾月，扣案之第一級毒品海洛因包
（其中貳包毒品淨重合計貳點玖貳公克，包裝袋重合計零點陸捌公克；其中壹包含袋
毛重零點貳公克）沒收銷燬之，塑膠袋壹只沒收；又連續施用第二級毒品，累犯，處
有期徒刑伍月，扣案之玻璃吸食器壹只、塑膠袋肆只沒收。應執行有期徒刑壹年貳月
，扣案之第一級毒品海洛因包（其中貳包毒品淨重合計貳點玖貳公克，包裝袋重合
計零點陸捌公克；其中壹包含袋毛重零點貳公克）沒收銷燬之，玻璃吸食器壹只、塑
膠袋伍只沒收。
    事實及理由
一犯罪事實：
  (一)甲○○曾因施用毒品案件，經本院以八十八年度毒聲字第二一七二號裁定送勒戒
    處所觀察、勒戒後，認有繼續施用毒品之傾向，由本院以八十八年度毒聲字第二
    八四四號裁定令入戒治處所施以強制戒治一年，再由本院以八十九年度毒聲字第
    四二六號裁定停止戒治，於民國八十九年二月十日釋放，所餘戒治期間付保護管
    束，指揮書執行完畢日期為八十九年六月二十四日，並由本院以八十八年度訴字
    第五三七號判決處有期徒刑一年確定。惟甲○○於停止戒治期間，再因施用毒品
    案件，經本院以八十九年度毒聲字第四六二號裁定撤銷停止戒治，令入戒治處所
    施以強制戒治，於八十九年十二月六日執行完畢釋放，並由本院以八十九年度訴
    字第五九○號判決處有期徒刑一年確定，所處罪刑與前開案件接續執行，於九十
    一年五月二十七日縮刑假釋，至九十一年十一月二日假釋期滿未被撤銷執行完畢
    。詎甲○○於前開有期徒刑執行完畢後及強制戒治執行完畢釋放後五年內，仍不
    知悔改，復基於概括犯意，自九十二年四月間某日起至九十四年二月二十八日下
    午四時許止，在彰化縣田尾鄉睦宜村力行巷二三號住處連續施用第一級毒品海洛
    因多次；甲○○並另行起意，亦基於概括犯意，自九十一年五月二十七日假釋後
    某日起至九十四年二月二十七日晚上九時許止，在上址連續施用第二級毒品甲基
    安非他命多次。嗣於九十三年十一月二十四日下午三時許，為警在上址持搜索票
    執行搜索查獲，並扣得其所有供施用第一級毒品海洛因之塑膠袋一只及其所有供
    施用第二級毒品甲基安非他命之塑膠袋、玻璃吸食器各一只；再於九十三年十二
    月二十八日下午二時許，為警在上址持搜索票執行搜索查獲，並扣得第一級毒品
    海洛因二包（毒品淨重合計二點九二公克，包裝袋重合計零點六八公克）；復於
    九十四年二月十五日下午三時許，為警在上址持搜索票執行搜索查獲，並扣得其
    所有供施用第二級毒品甲基安非他命之塑膠袋三只；又於九十四年二月二十八日
    下午四時許，為警在彰化縣田尾鄉○○村○○路○段一七○號前查獲，並扣得第
    一級毒品海洛因一包（含袋毛重零點二公克）。
  (二)案經彰化縣警察局北斗分局報告臺灣彰化地方法院檢察署檢察官偵查起訴，及彰
    化縣警察局田中分局報告臺灣彰化地方法院檢察署檢察官偵查移送併辦。
二證據：
  (一)被告甲○○於本院坦承不諱之自白（本院卷第六十頁）。
  (二)扣案之第一級毒品海洛因三包、塑膠袋五只、玻璃吸食器一只（第四八五四號偵
    查卷第九頁、第一○三號偵查卷第十頁、第九七二號偵查卷第四七頁、第一一九
    七號偵查卷第十九頁）。
  (三)卷附之搜索票、搜索扣押筆錄、扣押物品照片、彰化縣衛生局煙毒尿液檢驗成績
    書（按海洛因於人體會代謝成嗎啡，因此涉嫌施用海洛因者，係檢驗其尿液中之
    嗎啡反應）、代號與真實姓名對照認證單、法務部調查局鑑定通知書（第000
    0000000號警卷第四至十二頁，第0000000000號警卷第四至八
    頁，第0000000000號警卷第十至十五頁，第一○三號偵查卷第二十頁
    ，本院卷第四三、五三、五七頁）。
三按海洛因、甲基安非他命分屬毒品危害防制條例第二條第二項第一款所定之第一級
  毒品及同條項第二款經主管機關公告所定相類於安非他命之第二級毒品，被告施用
  第一級毒品海洛因多次，核其所為，均係犯該條例第十條第一項之罪，被告施用第
  二級毒品甲基安非他命多次，核其所為，則均係犯該條例第十條第二項之罪。被告
  施用毒品前後持有毒品之低度行為，應為施用毒品之高度行為所吸收，不另論罪。
  被告先後多次施用第一級、第二級毒品行為，均時間緊接、犯罪構成要件相同，顯
  係基於概括犯意為之，皆應依刑法第五十六條連續犯規定論以一罪，並分別加重其
  刑。被告所犯上開二罪，犯意各別，行為不同，罪名互異，應分論併罰。查被告曾
  因施用毒品案件，經本院以八十八年度訴字第五三七號判決處有期徒刑一年確定，
  再因施用毒品案件，經本院以八十九年度訴字第五九○號判決處有期徒刑一年確定
  ，兩案接續執行，於九十一年十一月二日縮刑假釋期滿執行完畢，此有臺灣高等法
  院被告全國前案紀錄表可按（本院卷第五至八頁），其受有期徒刑之執行完畢，五
  年內再犯有期徒刑以上之罪，為累犯，上開二罪應依刑法第四十七條規定分別遞加
  重其刑。公訴人雖僅就被告自九十二年四月間某日起至九十三年十二月二十七日晚
  上八時許止連續施用第一級毒品海洛因之犯行，及自九十一年五月二十七日被告假
  釋後某日起至九十三年十二月二十八日上午七時許止連續施用第二級毒品甲基安非
  他命之犯行提起公訴，然檢察官就犯罪事實之一部提起公訴者，其效力及於全部，
  此為刑事訴訟法第二百六十七條所明定，被告其餘連續施用第一級毒品海洛因多次
  犯行，與其餘連續施用第二級毒品甲基安非他命多次之犯行，與前揭論罪科刑之業
  經起訴部分，分別有連續犯之關係，已如前述，本院自應就屬於裁判上一罪之其餘
  連續施用第一級毒品海洛因多次及連續施用第二級毒品甲基安非他命多次部分一併
  加以裁判。爰審酌被告素行欠佳，前曾施用毒品，未思悔改，缺乏禁絕毒害決心，
  惟所犯係戕害自身健康，尚未危害他人，於本院審理中坦承犯行，態度良好及其他
  一切情狀，分別量處如主文所示之刑，並定其應執行刑，以資懲儆。扣案之第一級
  毒品海洛因三包，與顯然無法析離應視為查獲之毒品之包裝袋，應依毒品危害防制
  條例第十八條第一項前段沒收銷燬之；扣案之塑膠袋五只、玻璃吸食器一只為被告
  所有，塑膠袋其中一只係供施用第一級毒品海洛因所用之物，塑膠袋其中四只與玻
  璃吸食器一只係供施用第二級毒品甲基安非他命所用之物，業據被告供承在卷（本
  院卷第六一頁正面），應依刑法第三十八條第一項第二款宣告沒收。
四如不服本判決，得於判決送達後十日內向本院提出上訴狀，上訴於上級法院（應附
  繕本）。
據上論斷，應依刑事訴訟法第二百七十三條之一第一項、第二百九十九條第一項前段
，毒品危害防制條例第十條第一項、第二項、第十八條第一項前段，刑法第十一條前
段、第五十六條、第四十七條、第五十一條第五款、第三十八條第一項第二款，判決
如主文。
本案經檢察官邱鼎文到庭執行職務。
中      華      民      國    九十四    年      三      月    二十四    日
                                    臺灣彰化地方法院刑事第二庭
                                        法      官  廖  政  勝
右正本證明與原本無異。
                                        法院書記官  呂  雅  惠
中      華      民      國    九十四    年      三      月    二十五    日
附錄本案論罪科刑法條全文：
毒品危害防制條例第十條
施用第一級毒品者，處六月以上五年以下有期徒刑。
施用第二級毒品者，處三年以下有期徒刑。
